臺灣高等法院刑事裁定　　　　　　　　　 94年度抗字第679號
抗　告　人
即　被　告　甲○○
上列抗告人因竊盜案件，不服臺灣士林地方法院中華民國94年 8
月30日裁定（94年度易字第 372號），提起抗告，本院裁定如下
：
    主  文
抗告駁回。
    理  由
一、抗告意旨略以：抗告人於原審法院審理中，檢察官雖有明確
    詳實告知其進行認罪協商之訴訟程序流程及最後可能達成某
    程度之罰則或損壞，然抗告人並未與賴文雄共同竊盜，亦未
    經告知認罪協商後將有此結果，原審因而判處抗告人罪刑，
    已有未當，復遽而裁定駁回抗告人之上訴，亦有未合，為此
    依法提起抗告，請求撤銷原裁定云云。
二、按協商判決，除有刑事訴訟法第455條之4第1項第1款：於本
    訊問程序終結前，被告撤銷協商合意或檢察官撤回協商聲請
    者；第2款：被告協商之意思非出於自由意志者；第4款：被
    告所犯之罪非第455條之2第1項所定得以協商判決者；第6款
    ：被告有其他較重之裁判上一罪之犯罪事實者；第 7款法院
    認應諭知免刑或免訴、不受理者情形之一，以及違反同條第
    2 項：法院應於協商合意範圍內為判決；法院為協商判決所
    科之刑，以宣告緩刑或 2年以下有期徒刑、拘役或罰金為限
    之規定者外，不得上訴，刑事訴訟法第455-10條第一項定有
    明文，又原審法院認為上訴為法律上不應准許，應以裁定駁
    回之，刑事訴訟法第455條之10第1項及第3 62條前段分別定
    有明文。
三、經查本件抗告人甲○○於原審法院審理時同意與檢察官為認
    罪協商，並經原審法院指定公設辯護人林龍輝協助其與檢察
    官進行認罪協商，於原審法院94年 7月20日訊問時，當庭表
    示就檢察官起訴及併案審理部分之犯罪事實均為認罪，並與
    檢察官達成協商合意，同意接受之協商合意內容為連續結夥
    三人以上，攜帶兇器竊盜，處有期徒刑 9月之科刑，被告且
    供稱：與檢察官達成協商合意是出於自由意志等語（均見原
    審卷94年 7月20日訊問筆錄），足見抗告人為本件認罪協商
    ，確係基於自由意志所為，並無刑事訴訟法第 455條之4第1
    項第 2款所定被告協商之意思非出於自由意志之情事，而倘
    抗告人與檢察官所達成之協商合意非係出於其自由意志所為
    ，應於原審告知可得撤銷合意或詢問是否出於自由意志所為
    之時即應為撤銷之表示或陳明本件協商非係基於自由意志所
    為，而非係一概承認，且原審法院於法庭公開進行訴訟程序
    下，抗告人並在公設辯護人之協助下，若抗告人就認罪協商
    訴訟程序有疑義，自得尋求公設辯護人之協助，是抗告人上
    訴意旨否認有與賴文雄共同為竊盜犯行，並以其認罪協商並
    非基於自由意志下所為，殊無足採，抗告人抗告意旨猶執陳
    詞指摘原裁定不當，尚難認有理由，應予駁回。
據上論結，應依刑事訴訟法第412條，裁定如主文。
中　　華　　民　　國　　94　　年　　10　　月　　21　　日
　　　　　　　　　臺灣高等法院刑事第八庭
                                審判長法　官　吳　敦
　　　　　　　　　　　　　　　　　　  法　官  沈宜生
　　　　　　　　　　　　　　　　　　  法　官  張傳栗
以上正本證明與原本無異。
不得再抗告。
　　　　　　　　　　　　　　　　　　　書記官　秦慧榮
中　　華　　民　　國　　94　　年　　10　　月　　24　　日
